# The Ta-Form

The ta-form is used as the past affirmative in plain or casual speech.

## Conjugation

### U-Verbs
There are numerous conjugation patterns for u-verbs which must be learnt to correctly conjugate the ta-form. 

#### U-verbs ending in う, つ or る
Take the dictionary form of the verb and cut the final kana. Then add `った`.

|Dictionary Form|Ta-Form|
|:--|:--|
|[会う]()|会った|
|[待つ]()|待った|
|[降る]()|降った|

#### U-verbs ending in む, ぬ or ぶ
Take the dictionary form of the verb and cut the final kana. Then add `んだ`.

|Dictionary Form|Ta-Form|
|:--|:--|
|[飲む]()|飲んた|
|[死ぬ]()|死んだ|
|[遊ぶ]()|遊んだ|

#### U-verbs ending in く
Take the dictionary form of the verb and cut the final kana. Then add `いた`.

|Dictionary Form|Ta-Form|
|:--|:--|
|[聞く]()|聞いた|

#### U-verbs ending in ぐ
Take the dictionary form of the verb and cut the final kana. Then add `いだ`.

|Dictionary Form|Ta-Form|
|:--|:--|
|[泳ぐ]()|泳いだ|

#### U-verbs ending in す
Take the dictionary form of the verb and cut the final kana. Then add `した`.

|Dictionary Form|Ta-Form|
|:--|:--|
|[押す]()|押した|

### Ru-Verbs
Take the dictionary form of the verb, remove the `る` and add `た`.

|Dictionary Form|Ta-Form|
|:--|:--|
|[食べる]()|食べた|
|[見る]()|見た|

### Irregular Verbs
|Dictionary Form|Ta-Form|
|:--|:--|
|[する](1157170)|した|
|[くる](1547720)|きた|
|[行く](1578850)|行った|

## See Also:
* [The Dictionary Form](verb-shortformpresentaffirmative.md)
* [The Nai-Form](verb-shortformpresentnegative.md)
* [The Nakatta-Form](verb-shortformpastnegative.md)

## Example Sentences:
> [きのう雨が降った。]()   
> It rained yesterday.

#

> [何人死んだの？]()  
> How many people died?

#

> [ちょっと、聞いた？]()  
> Hey, did you hear that?

#

> [ようやく稼いだ金を無駄遣いするなよ！]() 
> Don't squander your newly earned money!

#

> [彼女は彼を試した。]()  
> She tested him.

#

> [その試合見た？]()  
> Did you watch the game?

#

> [冬が来た。]()  
> Winter has come.


